臺灣士林地方法院民事判決　　　　　　 100年度簡上字第6號
上　訴　人　何雪美原名何宜珊.
被上訴　人　林子皓原名林瑞坤.
上列當事人間請求損害賠償事件，上訴人對於民國99年11月18日
本院士林簡易庭99年度士簡字第875 號第一審判決提起上訴，本
院於民國100 年6 月23日言詞辯論終結，判決如下：
    主  文
上訴駁回。
第二審訴訟費用由上訴人負擔。
    事實及理由
一、上訴人即原審原告何雪美主張：伊於民國89年1 月19日，將
    己所有之車號2B-1220 號自用小客車（下稱系爭車輛）贈與
    被上訴人林子皓，伊要求被上訴人辦理過戶，被上訴人沒有
    回答好不好，就把車子開走了；被上訴人於89至92年持有系
    爭車輛期間，伊陸續收到違規罰單罰鍰催繳及牌照稅、燃料
    稅欠稅通知，伊雖不斷催促被上訴人處理，但被上訴人均置
    之不理，本件伊係以過戶為條件將車子送給被上訴人，雙方
    屬於民法附負擔贈與關係，被上訴人違反約定致上訴人受牽
    連，就上開欠款損害自應由被上訴人負給付之責；伊將系爭
    車輛送給被上訴人的時間，是在伊93年買新車之前，非如被
    上訴人所辯係於伊93年間買新車時，且伊是將車子送給被上
    訴人，非如被上訴人所辯係要他把車子開走看有沒有其他朋
    友要。是爰提起本件訴訟，請求被上訴人給付其89至92年間
    持有系爭車輛期間所生之違規罰單罰款、牌照稅、燃料稅及
    逾期罰鍰共計新台幣（下同）20萬元等語。
二、被上訴人即原審被告林子皓則以：上訴人稱其於89年間將系
    爭車輛贈與伊並非事實，上訴人是於90幾年間買新車時表示
    她新車沒有停車位，想將系爭車輛舊車送給伊，伊說伊已經
    有車子可用了，不要這台車，上訴人就叫伊將系爭車輛開走
    看有沒有那個朋友要，伊當天把車子開去交給朋友黃明雄，
    之後車子及鑰匙都在黃明雄那邊，伊只知道上訴人最後把大
    牌拆回去掛在她自己其他車子上等語。
三、原審對於上訴人之請求，判決全部敗訴，上訴人不服提起上
    訴，聲明：(一)原判決廢棄；(二)被上訴人應給付上訴人新台幣
    12萬9 千600 元。被上訴人聲明：上訴駁回。
四、本院得心證之理由：
(一)、按第二審訴之變更或追加，非經他造同意，不得為之，但擴
    張或減縮應受判決事項之聲明者，不在此限，民事訴訟法第
    446 條第1 項、第255 條第1 項第2 、3 款定有明文，依民
    事訴訟法第436 條之1 第3 項規定，簡易訴訟程序之上訴程
    序準用上開規定，而同條第2 項復規定於簡易程序之上訴程
    序，為訴之變更、追加或提起反訴，致適用通常程序，不得
    為之。查本件上訴人於原審起訴請求被上訴人給付20萬元，
    於提起上訴後，變更訴之聲明為請求被上訴人給付12萬9 千
    600 元，核屬訴之聲明減縮，且該變更未致應適用通常程序
    ，依前揭規定，應予准許。
(二)、查系爭車輛為上訴人何雪美所有，積欠89至92年間之牌照稅
    、燃料稅、交通違規及逾期罰鍰共計12萬9 千600 元，業於
    98年間經移送行政強制執行等情，為兩造所不爭執，並有繳
    費通知書、交通違規列印資料，及臺北市監理所100 年1 月
    19日北市監北字第10060062200 號函、臺北市交通事件裁決
    所100 年1 月21日北市裁催字第10030933100 號函等件附卷
    可稽（見本院卷第24、30至33、61至66頁）；
(三)、上訴人主張系爭車輛上開89至92年間之欠款，係被上訴人持
    有車輛期間所生損害，基於兩造間之附負擔贈與關係，應由
    被上訴人負擔，為被上訴人所爭執，並以前詞置辯。按當事
    人主張有利於己之事實者，就其事實有舉證之責任，民事訴
    訟法第277 條前段定有明文，本件上訴人主張系爭車輛於89
    至92年間為被上訴人持有，既為被上訴人所否認，自應由上
    訴人就此有利於己之事實，負舉證之責。經查：１、上訴人
    就被上訴人持有系爭車輛之緣由，固稱係因上訴人於89年1
    月19日以過戶為條件而將車輛贈與交付被上訴人云云，惟自
    承當時僅上訴人及被上訴人兩人在場，亦未立具書面字據，
    而無任何證據可供本院調查；２、上訴人雖另以系爭車輛89
    至92年間之交通違規列印資料，顯示系爭車輛之違規態樣幾
    乎全為停車費未繳，且停車地點集中在臺北市○○區○○路
    ，與被上訴人之工作地點相近，主張即係被上訴人使用系爭
    車輛期間違規停車云云，惟查平日活動地點接近臺北市○○
    區○○路之人所在多有，上訴人亦自承與被上訴人平日均在
    士林夜市作生意，自難逕以系爭車輛之違規地點推論系爭車
    輛違規期間係由被上訴人所持有；３、參以被上訴人辯稱上
    訴人係於90幾年間買新車時才表示因新車沒有停車位，而要
    伊將系爭車輛開走看有沒有其他人要，伊將車子開去交給黃
    明雄等情，核與證人黃明雄於上訴人前對被上訴人提起侵占
    告訴之刑事案件中證稱：「他（即本件被上訴人）約在『93
    年』在台北市○○區○○路上1 間檳榔攤上將汽車鑰匙交給
    我... 林瑞坤（即本件被上訴人）是跟我說，是何雪美她有
    一台新車子，因為沒地方停車，所以要林瑞坤將車子開出來
    」、「當時在93年間因為該車輛無法發動，我拜託上益汽車
    修理後，就將汽車停置於中正路上的中正保齡球館停車場，
    我有前去士林夜市市場告訴何雪美我將汽車修理好，停在中
    正保齡球館停車場，何雪美也告訴我先將汽車鑰匙留著，大
    約3 個月後，汽車又發不動了，何雪美叫我將2B-1220 號自
    小客車2 面大牌拔下來後交給她，何雪美並向我說車子不要
    了，交給我處理，我有向保齡球館停車場管理員說車子不要
    了，幫我處理，過4 、5 天後，管理員向我說車子已經處理
    掉了，對方給他新臺幣3000元整」、「『93年』間被告（即
    本件被上訴人）要我幫他停一台車，車子跟車鑰匙在基河路
    檳榔攤交給我... 」等情（見臺灣士林地方法院檢察署99年
    度偵字第46號卷第22頁警詢筆錄、第40頁偵訊筆錄），及上
    訴人自承其確係93年間購買新車等情，均無不合，堪認被上
    訴人所辯尚非全然無據；４、綜上所述，上訴人主張系爭車
    輛於89至92年間為被上訴人持有，所舉證據尚不足證明其主
    張，是其提起本件訴訟，訴請被上訴人給付系爭車輛於上開
    期間所積欠之牌照稅、燃料稅、交通違規及逾期罰鍰共計12
    萬9 千600 元，自屬無據。
五、從而，原審駁回上訴人之訴，為上訴人敗訴之判決，經核於
    法並無違誤。上訴意旨指摘原判決不當，求予廢棄改判，為
    無理由，應予駁回。
六、本件上訴為無理由，依民事訴訟法第436 條之1 第3 項、第
    449 條第1 項、第78條，判決如主文。
中    華    民    國   100    年    6     月    30    日
                  民事第一庭  審判長法  官  俞慧君
                                    法  官  古振暉
                                    法  官  孫曉青
以上正本證明與原本無異。
本件判決不得上訴。
中    華    民    國   100    年    7     月    6     日
                                    書記官  詹佳佩